臺灣高等法院臺中分院刑事判決　　　　　　　　　　九十四年度上訴字第五九二號
　　上　訴　人
　　即　被　告　甲○○原名王.
右上訴人因毒品危害防制條例案件，不服臺灣彰化地方法院九十三年度訴字第九二八
號中華民國九十三年八月三十一日第一審判決（起訴案號：臺灣彰化地方法院檢察署
九十三年度毒偵緝字第一一六號、九十三年度毒偵字第一九三四號），提起上訴，本
院判決如左：
    主      文
原判決撤銷。
甲○○連續施用第一級毒品，處有期徒刑拾壹月，扣案之海洛因壹包（淨重零點零陸
公克）沒收銷燬之，注射針筒伍支沒收。又連績施用第二級毒品，處有期徒刑捌月。
應執行有期徒刑壹年肆月，扣案之海洛因壹包（淨重零點零陸公克）沒收銷燬之，注
射針筒伍支沒收。
    事      實
一、甲○○前曾有違反肅清煙毒條例案件之前科（未構成累犯），又因施用毒品案件
    經臺灣彰化地方法院以九十一年度毒聲字第二七五二號裁定送觀察、勒戒後，認
    無繼續施用毒品之傾向，於九十一年十一月二十九日執行完畢釋放後，猶不知悔
    改，復於五年內，基於施用第一級毒品海洛因之概括犯意，自九十二年十月底某
    日起，至九十四年一月下旬某日止，在彰化縣某友人住處、該友人所有之車輛上
    、大肚溪河床地及台中市○○○路米其汽車旅館前等地，以將第一級毒品海洛因
    加水置於注射針筒內，再行施打之方式，連續施用第一級毒品海洛因多次，施用
    時間不定。又另行起意，基於施用第二級毒品安非他命之概括犯意，自九十二年
    十月底某日起至至九十四年一月下旬某日止，在不詳處所，以不詳方法，連續施
    用第二級毒品安非他命多次。嗣於九十二年十一月一日二十一時許，在彰化縣彰
    化市○○里○○街二七七號旁竹林內，為警查獲；後於九十三年二月三日下午，
    在彰化市○○里○○街二七七號前，又為警查獲；又於九十三年五月二日零時二
    十五分許，在台中市南屯區○○○路○段米奇汽車旅館一○七室，為警查獲，並
    扣得其所有之第一級毒品海洛因一包（淨重○．○六公克）及其所有且已供施用
    海洛因所用之注射針筒五支等物。另於九十四年二月一日十一時許，又為警在台
    中市南屯區○○○路、黎明路口處查獲。
二、案經彰化縣警察局彰化分局報告及台中市警察局第四分局報由臺灣臺中地方院法
    院檢察署檢察官呈請臺灣高等法院台中分院檢察署檢察長核轉臺灣彰化地方院法
    院檢察署檢察官偵查起訴及移送併辦（臺灣彰化地方院法院檢察署九十三年度毒
    偵字第四○七八號、臺灣臺中地方院法院檢察署九十四年度毒偵字第一五七九號
    ）。
    理      由
一、訊據上訴人即被告（下稱被告）甲○○坦承於九十三年五月二日零時二十五分許
    ，有在台中市南屯區○○○路○段米奇汽車旅館一○七室，為警扣得其所有之上
    開海洛因一包及注射針筒五支等事實不諱，惟矢口否認有施用第一級毒品及施用
    第二級毒品之犯行，辯稱：伊自從勒戒回來後就沒有再施用第一級毒品海洛因及
    第二級毒品安非他命了云云。但查（一）被告於九十二年十一月一日二十一時許
    、九十三年二月三日下午、九十三年五月二日零時二十五分許及九十四年二月一
    日十一時許，四次為警查獲所採取之尿液，經送檢驗結果均檢出甲基安非他命及
    嗎啡陽性反應，有彰化縣衛生局煙毒尿液檢驗成績書二份、詮昕科技股有份限公
    司濫用藥物尿液檢驗報告影本一份及中山醫學大學附設醫院藥物濫用檢測中心檢
    驗報告影本一份等在卷可稽。（二）次按一般人注射海洛因或嗎啡後經體內吸收
    代謝約三十分鐘後，以嗎啡型態為主開始排入尿中，而以最初六至十二小時排泄
    量最多，約有七十五％之毒品代謝物（嗎啡）可在注射後二十四小時內陸續由尿
    中排出體外，剩餘量則可能在數日內分別排出體外，故一般而言，施用多量毒品
    者，於施用後四、五日內仍有可能檢出低濃度毒品反應，此有法務部調查局九十
    二年一月二日調科壹字第○九一○○八九二○三─○號函影本一份附卷可稽，足
    認被告於前開時間採尿前四、五日內之某時點，確有施用第一級毒品海洛因無疑
    。（三）又初次吸食或施打麻醉藥品者，經人體代謝作用於八小時之內，即有約
    百分之八十之量排出，二十四小時之後，續有約剩餘之百分之九十再排出，七十
    二小時之後仍有殘餘微量排出，吸食或施打者個人體質不同，其排出時間亦會有
    所差異，尤其成癮者（抗藥性強）其於吸食後一百二十小時內所採之尿液，配合
    具公信力之儀器（如氣相質譜儀）仍可被檢測出，亦有憲兵司令部八十年三月二
    十五日（80）鑑驗字第○九九九函一紙在卷可參，足見被告於前開時間採尿前四
    、五日內之某時點，確有施用第二級毒品安非他命甚明。（四）此外復有扣案之
    上開海洛因一包及注射針筒五支等足按。而該包海洛因經法務部調查局鑑定結果
    確含有第一級毒品海洛因，亦有該局鑑定通知書一紙在卷可佐（見一九三四號偵
    查卷第一○頁）。（五）另被告前曾因施用毒品案件經臺灣彰化地方法院以九十
    一年度毒聲字第二七五二號裁定送觀察、勒戒後，認無繼續施用毒品之傾向，於
    九十一年十一月二十九日執行完畢而釋放，亦有台灣高等法院被告全國前案記錄
    表足按，其於五年之內再犯本件施用第一級毒品及第二級毒品之罪，自應依法追
    訴審判。（六）綜上所述，足證被告上開所辯顯係飾卸之詞，不足採信，是罪證
    明確，其犯行堪以認定。
二、核被告所為，係犯毒品危害防制條例第十條第一項之施用第一級毒品罪及同條第
    二項之施用第二級毒品罪。其施用前之持有第一級毒品海洛因及第二級毒品安非
    他命行為，已分別為各該施用之高度行為所吸收，均不另論罪。又其先後多次施
    用第一、二級毒品犯行，均係犯罪構成要件相同，顯均係基於概括犯意反覆為之
    ，均為連續犯，應分別論以一罪，並均依法加重其刑。至其所犯之上開二罪間，
    犯意各別，行為互異，應分論併罰。又被告自九十三年五月三日以後施用第一級
    毒品罪海洛因及施用第二級毒品安非他命部分（即移送併辦部分），雖未經起訴
    ，但因與起訴部分係屬具有連續關係之裁判上一罪，為起效力所及，本院自應併
    予審判。原審予以論罪科刑，固非無見，惟查原判決就被告自九十三年五月三日
    以後施用第一級毒品罪海洛因及施用第二級毒品安非他命部分，未及併予審判，
    已有未合。次查被告係自九十二年十月底某日起即開始施用第一級毒品罪海洛因
    ，有上開彰化縣衛生局煙毒尿液檢驗成績書足按（起訴書亦認被告係自九十二年
    十月底某日起開始施用），原判決認係自九十二年底某日起始開始施用，不僅與
    事實不符，且原判決就此起訴部分（九十二年十月底起至同年十二月底止）未予
    審判，亦有已受請求之事項未予判決之違誤。被告上訴意旨否認有施用第一級毒
    品海洛因及第二級毒品安非他命之犯行，雖無理由，但原判決既有上述可議之處
    ，應由本院將原判決予以撤銷改判。爰審酌被告犯罪之動機、方法、施用次數、
    為警查獲後復一再施用毒品、所生之危害及犯後否認犯罪等一切情狀，分別量處
    被告如主文第二項所示之刑，並定其應執行刑，以示懲儆。至扣案之上開海洛因
    一包係查獲之毒品，應依法宣告沒收銷燬之，扣案之上開注射針筒五支，係被告
    所有，業據其於警詢及本院審理時自承在卷，且為供其施用第一級毒品海洛因所
    用之物，並依法宣告沒收。另被告第一次被查獲時所查扣之海洛因一包、分裝袋
    一包、使用分裝袋四個、鏟管一支及酒精燈一只等物，及第二次被查獲時所查扣
    之海洛因四小包、自製杓子三支、針筒二支、清水瓶一瓶等物，被告否認為其所
    有，復無證據證明係屬被告所有，故不予宣告沒收或沒收銷燬之，附此說明。
三、據上論結，應依刑事訴訟法第三百六十九條第一項前段、第三百六十四條、第二
    百九十九條第一項前段、毒品危害防制條例第十條第一項、第二項、第十八條第
    一項前段、刑法第十一條前段、第五十六條、第五十一條第五款、第三十八條第
    一項第二款，判決如主文。
本案經檢察官乙○○到庭執行職務。
中      華      民      國　    九十四     年     四      月   二十九 　日
                                臺灣高等法院臺中分院刑事第八庭
                                      審判長法  官  羅　得　村
                                      　　　法　官  陳  毓  秀
　　　法　官　劉　榮　服
右正本證明與原本無異。
除施用第一級毒品部分得上訴外，餘不得上訴。
如不服本判決應於收受送達後十日內向本院提出上訴書狀，其未敘述上訴之理由者並
得於提起上訴後十日內向本院補提理由書（均須按他造當事人之人數附繕本）。
　　　　　　　　　　　　　　　　　　　　　　書記官  周　巧　屏
中      華      民      國　    九十四     年     五      月     二 　　日
附錄論罪條文：
毒品危害防制條例第十條：
施用第一級毒品者，處六月以上五年以下有期徒刑。
施用第二級毒品者，處三年以下有期徒刑。
                        　　　　　　　　　　　　　　　　　　　　　　　　Ｒ
